【裁判字號】    96,上更(二),830
【裁判日期】    970904
【裁判案由】    毒品危害防制條例
【裁判全文】
臺灣高等法院刑事判決             96年度上更(二)字第830號
上  訴  人
即  被  告  甲○○
選任辯護人  連一鴻律師
上列上訴人因毒品危害防制條例案件，不服臺灣臺北地方法院92
年度訴字第330號，中華民國92年9月17日第一審判決（起訴案號
：臺灣臺北地方法院檢察署90年度偵字第9894號），提起上訴，
經最高法院第二次發回更審，本院判決如下：
    主  文
原判決撤銷。
甲○○持有第二級毒品，處有期徒刑壹年肆月，減為有期徒刑捌
月。扣案含第二級毒品MDMA之「快樂丸」貳拾參顆（含驗餘紅色
參顆重零點捌參公克、驗餘黃色貳拾顆重伍點伍伍公克）、含第
二級毒品甲基安非他命之「快樂丸」壹佰顆（含驗餘綠色拾壹顆
重參點貳零公克、驗餘藍色捌拾玖顆重貳伍點柒零公克）、大麻
煙捲參拾壹支（重玖點貳陸公克）均沒收銷燬之。
    事  實
一、甲○○有施用毒品之惡習，曾於89年9月某日起至90年4月1
    日止，因連續在臺北縣五股鄉○○路○段345號之4住處，施
    用第二級毒品大麻及MDMA等情，經臺灣臺北地方法院以90年
    度毒聲字第758號裁定送觀察、勒戒後，認無繼續施用毒品
    傾向，經臺灣臺北地方法院檢察署檢察官以90年度毒偵字第
    897號處分不起訴確定在案，復明知MDMA、甲基安非他命及
    大麻均係毒品危害防制條例所管制之第二級毒品，不得持有
    ，竟於民國（下同）90年4月2日23時許，在台北市○○街「
    萬年百貨大樓」某樓層內，向不詳姓名綽號「阿明」之成年
    男子，以每顆新台幣（下同）200元之代價，購入「快樂丸
    」（又稱「搖頭丸」）148顆（其中含第二級毒品MDMA32顆
    （含紅色7顆（驗餘3顆，淨重計0.83公克）、黃色25顆（驗
    餘20顆，淨重計5.55公克）、含甲基安非他命116顆（含綠
    色17顆（驗餘11顆，淨重計3.20公克）、藍色99顆（驗餘89
    顆，淨重計25.70公克）），及每支100元之代價購入大麻煙
    捲31支（重計9.26公克）等第二級毒品持有，暨當時尚未經
    管制，含麻醉劑愷他命Ketamine成分之黃色膠囊57顆（查Ke
    tamine嗣於91年1月23日始經行政院以院臺字第0910001605
    號函增列為毒品危害防制條例第2條所管制之第三級毒品）
    等，並將之置入隨身攜帶之霹靂腰包後，前往台北市○○街
    79號10樓「NASAPUB」即「星星餐廳」（原名「昆成軒餐廳
     」）。嗣於翌日即90年4月3日凌晨1時30分許，經警至上開
    餐廳實施擴大臨檢，並在該餐廳儲藏室之木架上扣得裝有上
    開第二級毒品之黑色霹靂腰包乙只（其內除上開含第二級毒
    品之「快樂丸」外，尚有前開含麻醉劑愷他命Ketamine成分
    之黃色膠囊57顆、含葡萄糖成分之白色藥丸65顆，及甲○○
    、張弘傑之身分證暨現金52900元等物）。
二、案經台北市政府警察局萬華分局報請臺灣臺北地方法院檢察
    署檢察官偵查起訴。
    理  由
壹、證據能力之認定部分：
    按被告以外之人（包括證人、鑑定人、告訴人、被害人及共
    同被告等）於審判外之陳述雖不符刑事訴訟法第159條之1至
    之4等四條之規定，而經當事人於審判程序同意作為證據，
    法院審酌該言詞陳述或書面陳述作成時之情況，認為適當者
    ，亦得為證據；當事人、代理人或辯護人於法院調查證據時
    ，知有刑事訴訟法第159條第1項不得為證據之情形，而未於
    言詞辯論終結前聲明異議者，視為有前項之同意，同法第15
    9條之5定有明文。立法意旨在於傳聞證據未經當事人之反對
    詰問予以核實，原則上先予排除。惟若當事人已放棄反對詰
    問權，於審判程序中表明同意該等傳聞證據可作為證據；或
    於言詞辯論終結前未聲明異議，基於尊重當事人對傳聞證據
    之處分權，及證據資料愈豐富，愈有助於真實發見之理念，
    且強化言詞辯論主義，使訴訟程序得以順暢進行，上開傳聞
    證據亦均具有證據能力。查本件下列所引用之被告以外之人
    於審判外之供述或非供述證據，因公訴人、被告及其辯護人
    已於本院準備程序時表示無意見（見本院卷第53頁），且迄
    至言詞辯論終結前均未聲明異議，而本院審酌上開供述或非
    供述等證據資料製作時之情況，無不當取供及證明力明顯過
    低之瑕疵，認以之作為證據應屬適當，故揆諸前開規定，認
    前揭證據資料應有證據能力。
貳、認定上訴人即被告甲○○犯罪所憑之證據及理由：
一、上開犯罪事實，業據上訴人即被告甲○○於警詢時、偵查中
    、原審、本院上訴審、本院前審即更(一)審暨本院審理時供認
    不諱，核與證人即「星星餐廳」領班陳書正於警詢時供述查
    獲情形相符（見偵卷第10頁反面），且有疑似第二級毒品MD
    MA丸32顆（含紅色7顆、黃色25顆）、甲基安非他命丸116顆
    （含綠色17顆、藍色99顆）、大麻煙捲31支、黃色膠囊57顆
    及白色藥丸65顆等物扣案可稽。而前開扣案疑似第二級毒品
    等物經分送法務部調查局及內政部警政署刑事警察局鑑定結
    果：(一)「快樂丸」148顆，其中32顆均檢出第二級毒品MDMA
    成分（含紅色7顆（驗餘3顆，淨重計0.83公克）、黃色25顆
    （驗餘20顆，淨重計5.55公克）；另116顆則檢出第二級毒
    品甲基安非他命成分（含綠色17顆（驗餘11顆，淨重計3.20
    公克）、藍色99顆（驗餘89顆，淨重計25.70公克）；(二)煙
    捲31支，均含第二級毒品大麻成分（共重9.26公克）；(三)黃
    色膠囊57顆，則檢出麻醉劑愷他命Ketamine成分（查Ketami
    ne嗣於91年1月23日始經行政院以院臺字第0910001605號函
    增列為毒品危害防制條例第2條所管制之第三級毒品）；(四)
    白色藥丸65顆，則除含葡萄糖成分外，未檢出含第一、二級
    毒品成分等情，有法務部調查局000000000號鑑定通知書及
    內政部警政署刑事警察局90年5月3日刑鑑字第52363號鑑驗
    通知書各乙件在卷可憑（見偵卷第70頁、第79至82頁）。此
    外，復有臺北市政府警察局萬華分局實地檢查紀錄表、查扣
    物品清冊、毒品初步鑑驗報告單、贓證物品清單等附卷可考
    （見偵卷第3至4頁、第21、69頁）。綜上，堪認本件被告持
    有含第二級毒品MDMA、甲基安非他命及大麻等藥丸及煙捲等
    事證已經明確，被告犯行洵堪認定，應予依法論科。
二、法律適用之比較說明及論罪理由：
  (一)按毒品危害防制條例雖於92年7月9日經總統修正公布，並自
    公布後6個月施行，被告行為後，該法律已有變更，有關該
    條例第11條第2項，持有第二級毒品罪之犯罪構成要件與法
    定刑雖無變更，惟修正後該條已增列第4項規定：「持有毒
    品達一定數量者，加重其刑至二分之一，其標準由行政院定
    之」。行政院並於93年1月7日以院臺法字第0930080551號令
    訂定發布轉讓持有毒品加重其刑之數量標準，並自發布日施
    行，其中第2條第2款規定：「轉讓、持有毒品達一定數量者
    ，加重其刑至二分之一，其標準如下：二、第二級毒品：淨
    重10公克以上」。本件被告持有第二級毒品之數量已逾10公
    克，已如前述，是比較該條修正前、後之刑罰法律，自以被
    告行為時之法律較為有利。
  (二)被告行為後，刑法於94年1月7日修正通過，於94年2月2日公
    布，並於95年7月1日施行。按行為後法律有變更者，適用行
    為時之法律，但行為後之法律有利於行為人者，適用最有利
    於行為人之法律，現行刑法第2條第1項定有明文。此條規定
    乃與刑法第1條罪刑法定主義契合，而貫徹法律禁止溯及既
    往原則，係規範行為後法律變更所生新舊法律比較適用之準
    據法，是刑法第2條本身雖經修正，但刑法第2條既屬適用法
    律之準據法，本身尚無比較新舊法之問題，應一律適用裁判
    時之現行刑法第2條規定以決定適用之刑罰法律。又行為後
    法律有變更，致發生新舊法比較適用者，除易刑處分，係刑
    罰執行問題，及拘束人身自由之保安處分，因與罪刑無關，
    不必為綜合比較外，比較時應就罪刑有關之共犯、未遂犯、
    想像競合犯、牽連犯、連續犯、結合犯，以及累犯加重、自
    首減輕暨其他法定加減原因（如身分加減）與加減例等一切
    情形，綜其全部罪刑之結果而為比較，並予整體之適用。查
    毒品危害防制條例第11條第2項之持有第二級毒品罪，法定
    刑得處新臺幣3萬元以下罰金，據修正後刑法施行法增訂第1
    條之1：「中華民國94年1月7日刑法修正施行後，刑法分則
    編所定罰金之貨幣單位為新臺幣。94年1月7日刑法修正時，
    刑法分則編未修正之條文定有罰金者，自94年1月7日刑法修
    正施行後，就其所定數額提高為30倍。但72年6月26日至94
    年1月7日新增或修正之條文，就其所定數額提高為3倍」及
    刑法第33條第5款修正為：「主刑之種類如下：五、罰金：
    新臺幣1千元以上，以百元計算之」等規定，是依修正後之
    法律，上開持有第二級毒品罪所得科處之罰金刑最高額維持
    不變，最低額則提高為新臺幣1千元，是比較修正前、後之
    刑罰法律，自以被告行為時關於科處罰金刑之法律較有利。
  (三)綜合上述條文修正前、後之比較，依法律變更比較適用所應
    遵守之「罪刑綜合比較原則」及「擇用整體性原則」，本件
    應一體適用修正前即行為時毒品危害防制條例及刑法等規定
    為論罪科刑之依據。
三、查MDMA、甲基安非他命、大麻均係毒品危害防制條例第2條
    所管制之第二級毒品，核被告所為，係犯92年7月9日修正（
    自公布後6個月施行）前之毒品危害防制條例第11條第2項之
    持有第二級毒品罪。被告所持有第二級毒品之類別，雖有三
    者，一含MDMA，二含甲基安非他命，三為大麻煙捲，惟該三
    者均屬第二級毒品，所觸犯者仍屬同一持有第二級毒品之罪
    。公訴人雖認被告係犯毒品危害防制條例第4條第2項販賣第
    二級毒品罪。然查：公訴人認被告意圖營利，而非法販入第
    二級毒品，擬伺機售予不特定之人之犯嫌，無非係以被告之
    供述及扣案第二級毒品等為其依據。惟查卷內並無何事證足
    資證明被告係為販賣第二級毒品而販入扣案第二級毒品，自
    難認被告所為係販賣第二級毒品罪（詳後述），是公訴意旨
    認被告係犯毒品危害防制條例第4條第2項販賣第二級毒品罪
    ，尚有未洽，惟其起訴之社會基本事實相同，爰予變更起訴
    法條。又被告行為後，中華民國96年罪犯減刑條例於96年7
    月4日公布，於同年月16日施行，被告犯行在96年4月24日以
    前，且非中華民國96年罪犯減刑條例第3條所示不得減刑之
    罪，爰依中華民國96年罪犯減刑條例第2條第1項第3款之規
    定，減其刑期2分之1。
四、原審因予論罪科刑，固非無見，惟查：(一)按行為之處罰，以
    行為時之法律有明文規定者為限，刑法第1條前段定有明文
    。查扣案黃色膠囊57顆，雖經檢出含麻醉劑愷他命Ketamine
    成分，已如前述，惟愷他命嗣於91年1月23日始經行政院以
    台91法字第0910001605號公告列為第三級毒品，於被告行為
    時，法無處罰明文，是依前開說明，被告於愷他命經公告列
    為第三級毒品前之持有或販賣等行為均不罰。原審認被告係
    犯毒品危害防制條例第4條第3項之販賣第三級毒品罪，其適
    用法律顯有違誤。(二)本件被告所為係犯持有第二級毒品MDMA
    、甲基安非他命及大麻之罪，原審認被告係犯販賣第二級毒
    品MDMA、甲基安非他命及大麻之罪，與本院認定之事實不同
    。(三)扣案黃色膠囊57顆，雖經檢出含愷他命成分，已如前述
    ，惟被告行為時，愷他命並非第三級毒品，原審認應予沒收
    銷燬之，於法未合。(四)又毒品之沒收銷燬，僅能就驗餘部分
    諭知之，至取樣鑑驗部分，因已用之於鑑驗而不復存在，已
    無從沒收，原審卻就本件查扣之全部毒品宣告沒收，未扣除
    取樣鑑驗之部分，亦有未洽。被告上訴否認有販賣第二級毒
    品犯行，為有理由，原判決亦有前揭可議之處，自應由本院
    將原判決予以撤銷改判。爰審酌被告持有MDMA、甲基安非他
    命及大麻等第二級毒品淨重計達44.54公克，數量非小，且
    助長毒品氾濫社會，嚴重影響社會善良風俗及自己身體健康
    ，並參酌被告供己施用之犯罪動機、目的、手段、所生危害
    、犯後坦承犯行，態度尚好等一切情狀，量處有期徒刑1年4
    月，並依中華民國96年罪犯減刑條例第2條第1項第3款、第7
    條等規定，減為有期徒刑8月，以資懲儆。扣案之第二級毒
    品MDMA23顆（含驗餘紅色3顆，重0.83公克、驗餘黃色20顆
    ，重5.55公克）、甲基安非他命100顆（含驗餘綠色11顆，
    重3.20公克、驗餘藍色89顆，重25.70公克）、大麻煙捲31
    支（重9.26公克）等，均係違禁物，應依毒品危害防制條例
    第18條第1項規定沒收銷燬之。至扣案黃色膠囊57顆，雖含
    愷他命成分，已如前述，惟被告行為時，愷他命尚非第三級
    毒品，另白色藥丸65顆，則僅檢出葡萄糖成分，暨現金5290
    0元，均非違禁物，且無證據證明與被告本件之犯罪有關，
    爰不予沒收之。
五、至公訴意旨另以：被告意圖營利，於上揭時地，以4萬5千元
    之代價，向綽號「阿明」真實姓名年籍不詳之成年男子，販
    入第二級毒品MDMA、安非他命共148顆（其中MDMA32顆，安
    非他命116顆）及大麻煙31支後，隨即將之藏放在前開「星
    星餐廳」之儲藏室內，擬伺機售予不特定之人。因認被告另
    涉犯毒品危害防制條例第4條第2項之販賣第二級毒品罪。惟
    查：
  (一)按販賣毒品者，係指行為人明知其為毒品，意圖營利，而將
    毒品販入或賣出，有一於此，其犯罪即屬完成，不必二者兼
    備；而意圖販賣而持有毒品者，係指行為人以意圖販賣營利
    以外之原因而持有毒品，其後始起意營利販賣者而言（最高
    法院92年度台上字67號判決意旨參照）。行為人客觀上須有
    持有第一、二級毒品之行為，主觀上並有販賣之意圖，始能
    以該罪相繩之。惟不論係販賣毒品或意圖販賣而持有毒品，
    其犯罪事實均應依證據認定之，無證據不得推定其犯罪事實
    。又不能證明被告犯罪者，應諭知無罪之判決，刑事訴訟法
    第154條、第301條第1項定有明文。且此所謂之證據，係指
    足以認定被告確有犯罪行為之積極證據而言，該項證據自須
    適於為被告犯罪事實之證明者，始得採為斷罪之資料；如未
    能發現相當證據，或證據不足以証明，自不能以推測或擬制
    之方法，以為裁判之基礎（最高法院29年上字第3105號、40
    年台上字第86號判例意旨參照）。且刑事訴訟上證明之資料
    ，無論其為直接或間接證據，均須達於通常一般之人均不致
    有所懷疑，而得確信其為真實之程度，始得據為有罪之認定
    ，若其關於被告是否犯罪之證明未能達此程度，而有合理懷
    疑之存在，致使無從形成有罪之確信，根據「罪證有疑，利
    於被告」之證據法則，即不得遽為不利被告之認定。其以情
    況證據（即間接證據）斷罪時，尤須基於該證據在直接關係
    上所可證明之他項情況事實，本乎推理作用足以確證被告有
    罪，方為合法，不得徒憑主觀上之推想，將一般經驗上有利
    被告之其他合理情況逕予排除。
  (二)本件公訴人認被告甲○○涉犯毒品危害防制條例第4條第2項
    之販賣第二級毒品罪嫌，無非以被告供認以4萬5千元購入扣
    得之第二級毒品，及前開法務部調查局暨內政部警政署刑事
    警察局鑑定通知書或鑑驗通知書等為其論據。惟訊據被告甲
    ○○固坦承扣案前開第二級毒品為伊購入持有，但堅決否認
    有販賣第二級毒品之犯行，辯稱：購入扣案第二級毒品之目
    的係供己施用，非供販賣之用，因伊即將入伍當兵，一次購
    買可節省費用等語。查本件係經警於90年4月3日凌晨1時30
    分許，在「星星餐廳」實施擴大臨檢時，在該餐廳儲藏室之
    木架上扣得裝有上開第二級毒品之霹靂腰包乙只，內並有被
    告甲○○之身分證，始循線查獲被告等情，業據證人即「星
    星餐廳」領班陳書正於警詢時證述在卷（見偵卷第10至11頁
    ），且有臺北市政府警察局萬華分局實地檢查紀錄表、查扣
    物品清冊附卷可稽（見偵卷第3至4頁）。而被告為警查獲後
    ，除不否認扣案第二級毒品為伊所有外，並供認自89年9月
    間至90年4月1日止，在臺北縣五股鄉○○路住處有服用快樂
    丸、黃白膠囊及吸食大麻煙情形（見偵卷第6頁反面），嗣
    經臺灣臺北地方法院以90年度毒聲字第758號裁定送觀察、
    勒戒後，認無繼續施用毒品傾向，經臺灣臺北地方法院檢察
    署檢察官以90年度毒偵字第897號處分不起訴確定在案，亦
    有本院職務上已知之前開不起訴處分書乙件附卷可考，堪認
    扣案第二級毒品為被告所持有，且被告確有施用第二級毒品
    之惡習無訛。
  (三)檢察官雖認被告係意圖營利，販入扣案第二級毒品後，擬伺
    機售予不特定之人云云。然查持有毒品之原因不一，本件被
    告甲○○為警查獲後，歷經警詢、偵訊及本院上訴審、本院
    前審暨本院審理程序，自始至終均堅稱扣案第二級毒品係擬
    供伊自己施用而持有。且依證人即被告妹婿張弘傑於警詢時
    及偵查中供述：「當天扣到的第二級毒品搖頭丸148顆不是
    我的，是甲○○的」，「當天我和甲○○是騎1部機車，從
    五股住處一起過去餐廳的，到餐廳後，甲○○說有約朋友，
    就出去了，過十分後才回來，沒多久，警察就來了」等語（
    見90年度毒偵字第897號卷附90年4月3日張弘傑警詢筆錄及
    偵卷第55至57頁），核與被告所述當天與妹婿張宏傑從五股
    家中騎機車過去餐廳，伊先帶張宏傑進店內，伊才出去買毒
    品等情相符，堪信為實在。又扣案「快樂丸」雖有148顆（
    含第二級毒品MDMA丸32顆，其中紅色7顆、黃色25顆）、甲
    基安非他命丸116顆（其中含綠色17顆、藍色99顆），大麻
    煙捲亦有31支，已如前述，有查扣物品清冊及法務部調查局
    暨內政部警政署刑事警察局鑑定通知書或鑑驗通知書等附卷
    可憑，顯見數量非少，惟依本院函詢法務部調查局有關搖頭
    丸施用日數及保存期限結果，認：「經查『Disposition of
    Toxic Drugs and Chemicals in Man』乙書及相關文獻記載
    ，MDMA每人每次口服劑量約為100至150毫克（0.1至0.15公
    克），藥效可持續約4至6小時。依據貴院來函所附內政部警
    政署刑事警察局90年5月3日刑鑑字第52363號鑑驗通知書鑑
    驗結果第七點（一）記載編號A紅色藥丸7顆總淨重1.96公克
    ，MDMA平均純度約55.7%計算，該批紅色藥丸內所含MDMA之
    純質淨重約為1.09公克。就前述資料所載，若以每人每次最
    高口服劑量及藥效持續時間－0.15公克/6小時（即0.60公克
    /每日）消耗量估算，前述紅色藥丸約可施用2日。依據鑑驗
    結果第七點（四）記載編號D黃色藥丸25顆總淨重6.95公克
    ，MDMA平均純度約55.7%計算，該批黃色藥丸內所含MDMA之
    純質淨重約為3.87公克，約可施用7日。紅色藥丸與黃色藥
    丸共可施用約9日（如附表）」，「依英國藥學協會所編之
    『Clarke's Isolation and Identification of Drugs』乙
    書所載，甲基安非他命每日口服劑量係2.5-25mg（0.0025至
    0.025公克）。依據鑑驗結果第七點（二）記載編號B綠色藥
    丸17顆總淨重4.76公克，甲基安非他命平均純度約4.1%計算
    ，該批綠色藥丸內所含甲基安非他命之純質淨重約為0.20公
    克。就前述資料所載，若以每人每日最高口服劑量0.025公
    克消耗量計算，前述綠色藥丸約可施用8日。依據鑑驗結果
    第七點（三）記載編號C藍色藥丸99顆總淨重28.55公克，甲
    基安非他命平均純度約4.9%計算，該批藍色藥丸內所含甲基
    安非他命之純質淨重約為1.40公克，約可施用56日。綠色藥
    丸與藍色藥丸共可施用約64日（如附表）」等語，有該局97
    年6月23日調科壹字第09700247760號函及附表在卷可憑（見
    本院卷第73至75頁），堪認前開含第二級毒品MDMA及甲基安
    非他命成分之「快樂丸」，如以每人每日最高口服劑量計算
    ，共可施用約73日，此與被告於警詢時及偵查中供述其1星
    期服用快樂丸2至3次，因伊將於90年6月入伍服役，故向綽
    號「阿明」之不詳姓名成年男子買來供己施用，因數量多，
    亦較便宜等語（見偵卷第6頁、第55頁反面、第56頁反面、
    第85頁反面至86頁）互核，扣案「快樂丸」可供施用日數亦
    與被告將於2月後入伍服役之期日接近。況被告當天亦經查
    獲確有施用第二級毒品MDMA及大麻並經送觀察勒戒等情，亦
    有前開臺灣臺北地方法院檢察署90年度毒偵字第897號不起
    訴處分書在卷可考。綜上，堪認被告因染有施用含第二級毒
    品之「快樂丸」惡習，購入上開扣案含第二級毒品MDMA、甲
    基安非他命之「快樂丸」及大麻煙係擬供自己施用等語，衡
    情尚非全然不足採信。
  (四)再參諸臺北市政府警察局萬華分局於案發當天凌晨1時30分
    許，至「星星餐廳」實施擴大臨時，除在餐廳儲藏室之木架
    上查獲黑色霹靂腰包乙只，並自該霹靂腰包內起出扣案第二
    級毒品，及依霹靂腰包內被告甲○○與其妹婿張宏傑之身分
    證而循線查獲被告甲○○外，同時亦在該餐廳廚房碗公內查
    獲大麻煙24支、黃色快樂丸336顆、藍色快樂丸6顆、紫色快
    樂丸85顆、粉紅色快樂丸175顆、黃白膠囊85顆，及在倉庫
    雜物堆內查獲白色膠囊31顆、綠色快樂丸25顆、淺紅色膠囊
    7顆，黃色快樂丸99顆、透過空膠囊39顆，米色快樂丸6顆、
    大麻乙包（毛重24公克），暨在門口櫃檯抽屜內之白色藥丸
    640顆等物，有前開查扣物品清冊在卷可稽，堪認被告於警
    至該餐廳實施擴大臨檢時為警查獲，並無任何跡證顯示被告
    涉嫌販賣第二級毒品，且遍閱全案卷證，亦無任何積極事證
    足認被告購入毒品之初或嗣後有販賣營利之意圖，且查無任
    何販賣對象之資料可供法院查證，自難僅憑扣案第二級毒品
    數量非少乙節，即遽認被告有販賣第二級毒品之犯行。至被
    告原在該餐廳任職時，每月薪資雖僅28000元，且有施用毒
    品之習，惟其於案發前1次購買4萬餘元毒品供己施用，並攜
    帶前往該餐廳，因突遇警實施擴大臨檢，而將上開毒品藏放
    在餐廳儲藏室上方木架上，亦非全無可能。此外，遍閱全案
    卷證，並無其他任何積極證據足認被告有販賣第二級毒品之
    犯行，自不能以推測或擬制等方法，遽認被告犯罪。綜上所
    述，本件尚無證據證明被告確有公訴人所指之販賣第二級毒
    品之犯行，依「罪證有疑，利於被告」原則，應認被告販賣
    第二級毒品部分之犯罪尚屬不能證明。惟公訴意旨認此部分
    與前揭被告持有第二級毒品部分，有低度行為與高度行為間
    之吸收關係，爰不另為無罪之諭知。
據上論斷，應依刑事訴訟法第369條第1項前段、第364條、第299
條第1項前段、第300條，92年7月9日修正前毒品危害防制條例第
11條第2項、第18條第1項，中華民國96年罪犯減刑條例第2條第1
項第3款、第7條，判決如主文。
本案經檢察官陳國鳴到庭執行職務。
中    華    民    國    97    年    9     月    4     日
                  刑事第十四庭   審判長法  官   陳志洋
                                       法  官   蔡聰明
                                       法  官   謝靜慧
以上正本證明與原本無異。
被告不得上訴。
檢察官如不服本判決應於收受送達後十日內向本院提出上訴書狀
，其未敘述上訴之理由者並得於提起上訴後十日內向本院補提理
由書（均須按他造當事人之人數附繕本）。
                                       書記官   高士童
中    華    民    國    97    年    9     月    4     日
附錄：本案論罪科刑法條全文
92年7月9日修正前毒品危害防制條例第11條第2項：
持有第二級毒品者，處二年以下有期徒刑、拘役或新臺幣三萬元
以下罰金。


司法院資訊處製作；財團法人民間司法改革基金會備份。
